【裁判字號】    90,訴,1189
【裁判日期】    900726
【裁判案由】    偽造文書等
【裁判全文】
臺灣高雄地方法院刑事判決                          九十年度訴字第一一八九號
    公  訴  人  臺灣高雄地方法院檢察署檢察官
    被      告  甲○○
右列被告因詐欺案件，經檢察官提起公訴（九十年度偵字第六四二二號），本院判決
如左：
    主  文
甲○○共同行使偽造私文書，足以生損害於他人，處有期徒刑陸月。如易科罰金，以
佰元折算壹日。
偽造之台北國際商業銀行MASTER CARD（卡號：0000000000000000
號）信用卡壹張（含其上偽造之「潘榮茂」署押壹枚）沒收。
    事  實
一、甲○○曾於民國八十八年間，因業務侵占案件，經法院判處有期徒刑十月，緩刑
    三年（不構成累犯），猶不知悔改，明知綽號「阿林」之不詳姓名成年男子所持
    有之台北國際商業銀行MASTER CARD（卡號：000000000000000
    0號）信用卡一張係偽造之信用卡，竟與之共同基於意圖為自己不法之所有、行
    使偽造私文書之犯意聯絡，由綽號「阿林」之男子於九十年三月底某日，在位於
    高雄市○○路與七賢路路口之摩登網路咖啡店，將上開偽造之信用卡交給甲○○
    ，以抵償積欠甲○○之新臺幣（下同）一萬元借款，甲○○乃於二天後，亦同為
    九十年三月底某日，在其位於高雄縣大寮鄉○○村○○路五十八號租屋處，在上
    開信用卡背面偽造「潘榮茂」署押一枚，而偽造私文書，足以生損害於潘榮茂及
    被偽造發卡之台北國際商業銀行。並於九十年三月二十九日上午十一時四十五分
    許，偕同友人陳若盈前往高雄市○○區○○街二十一號大阪百貨蜜斯佛陀化妝品
    專櫃，持上開偽造信用卡刷卡購買ＳＫ２化妝品隔離霜一批，價值二萬一千五百
    十元，嗣因該店店員接受刷卡進行確認程序時，上開信用卡上之防偽雷射標籤一
    經擦試即告脫落，而知上開信用卡係偽造，乃報警當場查獲，而未取得上開貨物
    ，致詐財尚未得逞，並扣得上開偽造之信用卡一張。
二、案經高雄縣市政府警察局三民第二分局移送臺灣高雄地方法院檢察署檢察官偵查
    起訴。
    理  由
一、訊之被告甲○○固坦承有於九十年三月底，在高雄市○○路與七賢路路口之摩登
    網路咖啡店收受綽號「阿林」之男子交付上開偽造之信用卡，並於二日後，在高
    雄縣大寮鄉○○村○○路五戴號租屋處，在上開信用卡背面偽造「潘榮茂」署押
    一枚，又於九十年三月二十九日上午前往高雄市○○區○○街二十一號大阪百貨
    刷卡購物，被店員發現並報警當場查獲等情，迭據被告甲○○於警訊及偵審中坦
    承不諱（見警卷第一頁至第二頁、偵查卷第六頁正、反面、本院九十年七月十七
    日審判筆錄），核與證人即大阪百貨經理溤廣盛、證人即被告同行友人陳若盈於
    警訊時所述之查獲情節（見警卷第三頁至第四頁反面），並有上開偽造之信用卡
    一張、大阪百貨編號○一五九五九號、○一五九五七號銷貨傳單影本及台北國際
    商業銀行個人資料查詢單各一紙扣案可資佐證，被告雖辯稱伊是刷卡購物時才知
    上開信用卡是偽造云云，然被告既稱伊不知綽號「阿林」之真實姓名，卻擅自在
    上開信用卡上偽造「潘榮茂」署押，其辯稱不知該信用卡為偽造云云，顯係事後
    卸責之詞，自非可採。本件事證明確，被告犯行洵堪認定。
二、查信用卡係以電磁紀錄藉由電腦之處理，足以表示發卡銀行授權持卡人得向特約
    商店行使該信用卡交易之意思，為刑法第二百二十條第二項之準私文書；持卡人
    必須在信用卡上簽名方可使用，是被告在偽造信用卡背面上偽造「潘榮茂」署押
    一枚，以完成偽造信用卡準私文書，並持偽造信用卡冒名刷卡購物，而因遭發現
    致未領得財物之行為，係犯刑法第二百十六條、第二百十條之行使偽造私文書罪
    及同法第三百三十九條第三項、第一項詐欺取財未遂罪。查被告前開偽造信用卡
    背面上偽造「潘榮茂」署押一枚，以完成偽造信用卡之行為，雖修正後之刑法第
    二百零一條之一亦有處罰規定（於九十年六月二十日經總統公布，於同年月二十
    二日生效），然以其行為時之法律即前開刑法第二百十六條、第二百十條之刑責
    較輕，對被告較為有利，依刑法第二條第一項但書之規定，自應適用前開較有利
    於行為人之法律。被告與綽號「阿林」之不詳姓名成年男子間就上開犯行，有犯
    意聯絡及行為分擔，均為共同正犯。被告於信用卡背面偽簽「潘榮茂」署押之行
    為，為偽造信用卡之準私文書之部分行為；又其偽造信用卡背面之準私文書後復
    持以向大阪百貨刷卡購物而行使之，則其偽造之低度行為為行使之高度行為所吸
    收，均不另論罪。至其所犯行使偽造文書及詐欺取財未遂二罪間，有方法結果牽
    連關係，應從較重之行使偽造文書罪處斷。審酌被告正值青壯，竟不思循正當途
    徑獲致財物，反貪圖以偽造信用卡盜刷購物，率意破壞交易秩序，而其有如事實
    欄所述之犯罪前科，有臺灣高等法院被告全國前案紀錄表及臺灣高雄地方法院檢
    察署刑案資料查註紀錄表各一件附卷可稽，素行非佳，又未珍惜國家緩刑寬典，
    重新做人，情節非輕，惟念其並未得逞，尚無獲致財物，且犯後坦承犯行，態度
    尚佳等一切情狀，量處如主文所示之刑，並諭知易科罰金之折算標準。扣案之上
    開偽造之信用卡一張（含其上偽造「潘榮茂」署押一枚）係被告所有，且為供犯
    罪所用之物，已據被告供明在卷（見警卷第一頁反面至第二頁、偵查卷第六頁正
    、反面、本院九十年七月十七日審判筆錄），應依刑法第三十八條第一項第二款
    宣告沒收。而沒收部分，修正後之刑法第二百零五條雖亦有明文規定，惟本案論
    罪法條既已援引有利於被告之前開法律，則此部分亦應同此適用，附此敘明。
據上論斷，應依刑事訴訟法第二百九十九條第一項前段，刑法第二條第一項但書、第
二十八條、第二百十六條、第二百十條、第三百三十九條第三項、第一項、第五十五
條、第三十八條第一項第二款、第四十一條第一項，罰金罰鍰提高標準條例第一條前
段、第二條，判決如主文。
中      華      民      國      九十    年    七        月    二十六    日
                                  臺灣高雄地方法院刑事庭
                                      法  官    李麗珠
右正本證明與原本無異。
如不服本判決，應於判決送達後十日內，向本院提出上訴狀。
                                      書記官    陳掌珠
中      華      民      國      九十    年    七        月    二十六    日
附錄本案判決論罪科刑法條：
刑法第三百三十九條第三項、第一項：
意圖為自己或第三人不法之所有，以詐術使人將本人或第三人之物交付者，處五年以
下有期徒刑、拘役或科或併科一千元以下罰金。
前二項之未遂犯罰之。
刑法第二百十六條：
行使第二百十條至第二百十五條之文書者，依偽造、變造文書或登載不實事項或使登
載不實事項之規定處斷。
刑法第二百十條：
偽造、變造私文書，足以生損害於公眾或他人者，處五年以下有期徒刑。


司法院資訊處製作；財團法人民間司法改革基金會備份。
